pl: Odmiana octu: Ocet balsamiczny; Trzcina; Owoc; Ziarna; Kombucha; Alkohol; Inne
ko: 식초 종류: 발사믹; 사탕수수; 과일; 곡물; 콤부차; 주정; 기타
bg-BG: Сорт оцет: Балсамико; Тръстика; Плодове; Зърна; Комбуча; Спиртни напитки; Други
da: Eddikevariant: Balsamico; Sukkerrør; Frugt; Korn; Kombucha; Sprit; Andet
tr: Sirke Çeşitleri: Balzamik; Şeker kamışı sirkesi; Meyve; Tahıl sirkesi; Kombu çayı; Damıtılmış alkollü içkiler; Diğer
th: ลักษณะน้ำส้มสายชู: บัลซามิก; อ้อย; ผลไม้; ธัญพืช; คอมบูชา; แอลกอฮอล์; อื่นๆ
fr: Variété de vinaigre: Balsamique; Canne; Fruit; Céréales; Kombucha; Spiritueux; Autre
pt-PT: Variedade de vinagre: Balsâmico; Cana; Frutado; Grãos; Kombucha; Espíritos; Outro
zh-TW: 醋種類: 巴薩米克; 甘蔗; 水果; 穀物; 康普茶; 烈酒; 其他
vi: Loại giấm: Balsamic; Mía; Hoa quả; Ngũ cốc; Kombucha; Rượu; Khác
sk-SK: Odroda octu: Balsamico; Trstina; Ovocie; Obilie; Kombucha; Liehoviny; Iné
cs: Druh octa: Balzamikový; Třtinový; Ovocný; Obilní; Kombucha; Lihový; Jiné
pt-BR: Variedade de vinagre: Vinagre balsâmico; Cana; Fruta; Grãos; Kombucha; Destilados; Outro
el: Ποικιλία ξυδιού: Βαλσαμικό; Μπαστούνι; Φρούτα; Σιτηρά; Kombucha; Οινοπνευματώδη; Άλλο
en: Vinegar variety: Balsamic; Cane; Fruit; Grains; Kombucha; Spirits; Other
nl: Azijnvariant: Balsamico; Riet; Fruit; Granen; Kombucha; Spiritus; Andere
sv: Vinägersort: Balsam; Sockerrör; Frukt; Spannmål; Kombucha; Sprit; Övrigt
ro-RO: Sortiment de oțet: Balsamic; Trestie de zahăr; Fructe; Cereale; Kombucha; Alcool; Altele
sl-SI: Raznolikost kisa: Balzamično; Trsni; Sadni; Žitarice; Kombuča; Žgane pijače; Drugo
fi: Etikkavalikoima: Balsamico; Ruoko; Hedelmällinen; Vilja; Kombucha; Viina; Muu
it: Varietà di aceto: Balsamico; Canna; Frutto; Cereali; Kombucha; Spirito; Altro
nb: Edikkvariant: Balsamico; Stokk; Frukt; Korn; Kombucha; Sprit; Annet
lt-LT: Acto rūšis: Balzamikas; Cukranendrių; Vaisių; Grūdų; Kambuča; Spirito; Kita
hr-HR: Vrsta octa: Balzamični; Od šećerne trske; Voćni; Od žitarica; Kombucha; Žestice; Ostalo
es: Variedad de vinagre: Balsámico; Caña; Frutal; Granos; Kombucha; Alcohol; Otros
ja: 酢の種類: バルサミコ; ケイン; フルーツ; 穀類; コンブチャ; スピリッツ; その他
ru: Разновидность уксуса: Бальзамический; Тростниковый; Фруктовый; Злаковый; Комбуча; Спиртные напитки; Другое
zh-CN: 醋品种: 香醋; 甘蔗类; 果类; 谷物; 康普茶; 烈酒; 其他
hu: Ecet típusa: Balzsamos; Nád; Gyümölcs; Gabonafélék; Kombucha; Alkoholos; Egyéb
de: Auswahl an Essig: Balsamisch; Zuckerrohr; Frucht; Getreide; Kombucha; Spirituosen; Sonstiges